臺灣士林地方法院民事裁定
111年度消債職聲免字第19號
債  務  人  詹音秀（原名：詹金快）
代  理  人  陳昭全律師
上列債務人聲請清算事件，本院裁定如下：
    主  文
債務人詹音秀（原名：詹金快）應予免責。
    理  由
一、按法院為終止或終結清算程序之裁定確定後，除別有規定外
    ，應以裁定免除債務人之債務；消費者債務清理條例（下稱
    消債條例）第132條定有明文。次按法院裁定開始清算程序
    後，債務人有薪資、執行業務所得或其他固定收入，扣除自
    己及依法應受其扶養者所必要生活費用之數額後仍有餘額，
    而普通債權人之分配總額低於債務人聲請清算前二年間，可
    處分所得扣除自己及依法應受其扶養者所必要生活費用之數
    額者，法院應為不免責之裁定；但債務人證明經普通債權人
    全體同意者，不在此限；復為消債條例第133條所明定。另
    按債務人有下列各款情形之一者，法院應為不免責之裁定，
    但債務人證明經普通債權人全體同意者，不在此限：一、於
    七年內曾依破產法或本條例規定受免責。二、故意隱匿、毀
    損應屬清算財團之財產，或為其他不利於債權人之處分，致
    債權人受有損害。三、捏造債務或承認不真實之債務。四、
    聲請清算前二年內，因消費奢侈商品或服務、賭博或其他投
    機行為，所負債務之總額逾聲請清算時無擔保及無優先權債
    務之半數，而生開始清算之原因。五、於清算聲請前一年內
    ，已有清算之原因，而隱瞞其事實，使他人與之為交易致生
    損害。六、明知已有清算原因之事實，非基於本人之義務，
    而以特別利於債權人中之一人或數人為目的，提供擔保或消
    滅債務。七、隱匿、毀棄、偽造或變造帳簿或其他會計文件
    之全部或一部，致其財產之狀況不真確。八、故意於財產及
    收入狀況說明書為不實之記載，或有其他故意違反本條例所
    定義務之行為，致債權人受有損害，或重大延滯程序；亦為
    消債條例第134條所明定。
二、經查：
  ㈠債務人前於民國109年3月24日依消債條例向本院聲請清算，
    經本院以109年度消債清字第38號裁定自109年12月29日17時
    起開始清算程序並同命司法事務官進行清算程序。嗣本院司
    法事務官將債務人之清算財團財產新臺幣（下同）1萬3,019
    元，按普通債權比例分配各債權人，並認債務人之清算財團
    財產業分配完結，而於111年1月3日以110年度司執消債清字
    第5號裁定終結清算程序等情，業經本院依職權調閱上開卷
    宗核閱屬實。
  ㈡經本院函詢各債權人陳述意見，債權人均具狀表示不同意債
    務人免責。
　㈢查債務人居住在新北市，57年次，自陳其自法院裁定開始清
    算程序後迄至陳報日即111年4月20日約15.5個月之期間，其
    係從事家庭理髮工作，每月營業淨收入約為2萬元，另領有
    艾多美股份有限公司直銷收入計6,810元及疫情補助1萬元，
    是其可處分所得約32萬6,810元（計算式：31萬元＋6,810元＋
    1萬元＝32萬6,810元），不足部分則由女兒協助支付等情（
    見本院卷第69至70頁），並提出債務人戶籍謄本、存摺明細
    影本（見本院卷第73至74頁、第91至93頁）等件為憑。又債
    務人主張上開期間支出勞健保費計5萬8,833元（見本院卷第
    75至87頁），其每月必要生活費用則以新北市各年度每人每
    月最低生活費1.2倍列計（見本院卷第69至70頁），故債務
    人必要生活費用共計支出34萬9,833元（計算式：1萬8,9720
    元*12＋1萬8,960元*3.5＋5萬8,833元＝34萬9,833元）。是法
    院裁定開始清算程序後，債務人所有固定收入扣除其必要生
    活費用後已無餘額，揆諸上開規定，本件債務人之財產狀況
    顯與消債條例第133條法院應為不免責裁定之要件不符。
  ㈣至債權人雖主張債務人有消債條例第133條、第134條等各款
    不免責事由，惟未提出任何事證，且本院依職權調查結果亦
    無何證據可資證明，亦難採信。
三、綜上所述，債務人經法院終止清算程序之裁定確定後，本院
    業依消債條例第136條規定通知全體無擔保債權人就債務人
    是否應予免責乙節以書面及到場陳述意見，其等雖表示反對
    債務人免責，並主張債務人有消債條例第133條及第134條各
    款不免責事由，但經本院調查結果，尚屬無據，應為免責之
    裁定。
四、爰裁定如主文。
中　　華　　民　　國　　111 　年　　10　　月　　21　　日
                  民事第三庭  法  官  陳菊珍
以上正本係照原本作成。
如對本裁定抗告，應於裁定送達後10日內向本院提出抗告狀，並
繳納抗告費新臺幣1,000 元。
中　　華　　民　　國　　111 　年　　10　　月　　21　　日
                              書記官  曹永瑄